

Andy Ho-Yin Kwok

Cherche un poste de développeur Python web ou de Python Data Engineer, sur Paris / région parisienne ou en remote. Expertise en base de données (Postgres, SqlServer, ...)

Projets ou initiations faits et donnés sur Python, sur mon temps libre

Serveur ssh sous python (projet en cours) - Cliquer sur le lien pour accéder au projet sous GitHub

Mes réponses et mes questions sur Python sur StackOverflow - Cliquer sur le lien pour accéder à mes réponses et questions sur StackOverflow

Mes initiations sur Python au petit Fab Lab de Paris - Cliquer sur le lien Ma participation à Django Carrots pour Python en 2015 - Cliquer sur le lien pour accéder à Django Carrots

Expériences

Septembre 2018 - Développeur Python junior - Scrum Master, BEPATIENT, Paris, BePa-Présent tient est un éditeur de logiciel.

> Développement sur le framework Ikaaro (Python 2.7) et encadrement d'un projet via la méthodologie SCRUM

> Apport du poste : Développement sous python 2.7 , utilisation de Docker et gestion de projet sous SCRUM

2016 - Septembre Analyste de donnée - Chef de projet sur les projets groupe, AVO 2018 CARBON, Poitiers, AVOCARBON est un équipementier automobile mondial. J'ai fait parti de la celulle projets groupe qui agit comme une startup à l'intérieur d'AVO.

Mes deux projets les plus importants (liste non exhaustive)

- Upgrade de l'ancien ETL et du datawarehouse Postgres vers Microsoft Azure
- Migration de la plateforme Exchange vers la plateforme Office365 plus la mise en place du help desk d'Office 365 à AVO Inde.

Apport du poste : Gestion de projets , Développement SQL sous Postgres , Management multi-culturel en remote (Allemagne, Inde, Chine, Mexique, Corée, Tunisie), recrutement développeurs et prestataire

124 rue Compans - 75019 Paris ⋈ andy@lepetitfablabdeparis.fr **☎** +33 6 64925888 n kw-andy.github.io/

2015 - 2016 **Développeur BI et support opérationnel**, PICTAV INFORMATIQUE, Poitiers, Pictav est un éditeur de logiciel.

Développement de la partie reporting sous Microsoft reporting (SSRS) sur la gamme de logiciel PIXI et support opérationnel sur les logiciels PIXI

Apport du poste : Développement SQL sous SQL Server et SQL Server Reports , support technique en Français

2014 Analyste de donnée, SLPV, Paris.

Mise en place d'un traitement d'extraction de données via Shell, AWK et Sed d'Eurostat. Ces données ont été utilisées dans le cas d'une régression PLS afin d'obtenir des prévisions économétriques du PIB

Apport du poste : Développement sous Bash et apprentissage de SAS

2012 - 2013 **DUT Statistiques**, Paris Descartes, Paris.

Reprise d'études dans le but de l'obtention d'un DUT en Statistiques en 1 an

2009 - 2012 **Analyste opérationnel (senior)**, Epsilon, Londres, Epsilon est une entreprise d'email marketing..

Support technique du logiciel d'emailing DREAMAIL ainsi que DREAM et encadrement technique d'une équipe multi-culturelle

Apport du poste : Gestion d'équipe en remote en Europe et en Inde , "troubleshooting" de plateforme SAAS

2007 - 2009 **Analyste**, OXFAM, Oxford, Oxfam est une ONG présente dans 90 pays. Support post implémentation du CRM Ascent pour les utilisateurs en interne plus gestion de projets pour régler la compatibilité entre le CRM et le serveur de mail, Lotus

Apport du poste : Gestion de projet en anglais et interface clients interne Oxfam / fournisseurs en anglais

2005 - 2007 **Chef de projet**, VEEPEE, Paris, VeePee était un intégrateur.

Implémentation et support de solutions open source pour des clients du secteur de la presse

Apport du poste : Intégration sous Linux comme infrastructure et relations clients

2000 - 2005 DBA Oracle, SOPRA, CÉTÉLEM ET FIS, Paris.

Administrations de bases de données de volumétries diverses et tâches d'administrations sous Linux

Apport du poste : Bases de donnée Oracle et Linux

Entrepreuneuriat

2013 - Présent **Co-Fondateur**, LEPETITFABLABDEPARIS.FR, Paris 11ème.

Le Petit FabLab de Paris est une association hybride, incubateur de projets numériques via les technologies comme la découpe laser, l'impression 3D ainsi que le prototypage via Arduino ou Raspberry Pi et propagateur de connaissances envers une population de personnes moins connaissantes du numérique

Apport du poste : Entrepreunariat, pitch, crowdfunding, Adaptabilité , Raspberry , Formation à Python

2014 - Présent Fondateur, Paris et Poitiers Beginners coders, Paris et Poitiers. J'ai créé le Paris Beginners Coders en fin 2014, après un creux avec le petit Fab Lab pour apprendre Python en communauté et ensuite j'ai crée Poitiers Beginners Coders pour mieux connaître Poitiers lorsque j'y étais

Apport du poste : Python , Raspberry

Diplômes

2004 Maîtrise en informatique (DEST), CNAM, Paris.

2010 **PRINCE2**, Londres, 1ère partie du PRINCE2. (PRINCE2 est une méthodologie de gestion de projets)

2013 **DUT Statistiques (STID)**, PARIS DESCARTES, Paris.

Langues

Français: Langue maternelle Anglais: Bilingue

Cantonnais: Langue maternelle Espagnol: Capacités professionnelles

limitées

Compétences techniques

Langages: Python (Framework

> Ikaaro, Flask) , SQL & T-SQL , ZSH & Bash ,

HTML, Powershell

Bases de données: PostgresSQL, SQL Server,

Oracle, MySQL

Reporting: Tableau software, SSRS re-

ports, Crystal reports

Hardware Raspberry Pi, Arduino

Outils: Git, Docker, PyCharm,

Visual Studio Code, Vim,

LATEX, Wordpress

OS: Ubuntu, Raspbian, Win-

dows, MacOS

Protocoles: DNS, TCP/IP, SMTP,

SSHD

Cloud: DigitalOcean , Amazon

Web Services (EC2, RDS),

Azure

Compétences transverses

Management et Encadrement technique d'équipe, environnement multiculturel, gestion des gestion de projets objectifs en télétravail (slack, mail, tél), SCRUM - Prince2 (méthodologie de gestion de projets)

> 124 rue Compans - 75019 Paris **☎** +33 6 64925888 □ andy@lepetitfablabdeparis.fr ' kw-andy.github.io/

Animation de Formation technique à destination de public néophyte jusqu'à un public plus formation expert

Relation client Relations clients externes et internes

Divers

Féru de course à pieds , j'ai fini mon troisième marathon en Septembre 2017 en 6h10mn.

Membre de la communauté StackOverFlow, je réponds aux questions et je pose des questions